# 递延损益是否确认递延所得税资产及进行纳税调整

提问人：烟波 钓 手 时间：2022-03-08 15:38:15
陈版主好
我们公司是金融企业，与贷款相关的金融服务收入或支出（如收取的佣金、支付的信息服务费等）均会考虑成本收入匹配的原则，先计入递延损益科目，后续会在贷款期限内分期计入损益。
如收取的保函服务费，我们会在服务开始时点收取，然后在保函有效期内分摊计入损益。
经查阅企业所得税法，并未对上述服务费收入或支出的纳税时间点做出特别明确的规定，如果从税法收付实现制的原则进行考虑，那么这部分递延损益的贷方余额应该确认为递延所得税资产，进行纳税调增。
有如下几个疑问：
1 、上述对于递延所得税资产确认与纳税调整的理解是否正确
2 、上述事项为在金融服务开始时点收取服务费，如果是在金融服务结束时点进行收取相关费用，按照会计上确认收入的时间早于按收付实现制确认收入的时间，没有推迟缴纳税款，是否可以不确认相关递延所得税。
感谢！

回答人：chenyiwei
1 、可以这样理解。对于税务处理，建议再咨询税务专业人士意见，并与主管税务机关沟通确认。
2 、如果是在金融服务结束时点进行收取相关费用，按照会计上确认收入的时间早于按收付实现制确认收入的时间，则存在应纳税暂时性差异（体现为应收账款的账面价值与计税基础 0 之间的差异），需确认递延所得税负债。